# 关于建造合同准则和收入准则会计处理差异的疑问

提问人：EdwardGrieg 时间：2015-05-06 10:22:40
建造合同确认收入的会计分录： 借：主营业务成本 工程施工—利润 贷：主营业务成本 如果按照与收入准则趋同的原则的话我认为处理应该是这样的： 借：工程结算 贷：主营业务收入 借：主营业务成本 贷：工程施工—成本 但建造合同收入、费用的会计处理并没有趋同于收入准则的会计处理， 建造合同独特的会计处理一定是有原因的，但这个原因是什么？ 我发上来求大神解答

回答人：chenyiwei
建造合同准则采用特殊的“工程施工”、“工程结算”科目核算的原因，是因为建造合同规模大、周期长、确认收入所依据的完工进度和合同约定的收款进度之间常常存在重大差异所导致的。利用这种方法可以避免确认大量的“尚未到结算节点的应收账款”，而这类应收账款通常是不可能通过函证的方法予以核实的，因为对方通常只承认那些已到结算节点，施工方已开出发票要求结算的价款。 劳务合同也会面临类似的完工进度与结算进度不一致的问题，但劳务合同通常金额较小，且实施周期超过一年的情况也不多见，这两者不一致造成的影响可能并不突出，所以没有采用这种核算方法。但对于金额大、周期长、完工进度和结算进度差异大的劳务合同，适当引入建造合同的这种核算模式也是完全可行的。

提问人：EdwardGrieg 时间：2015-05-07 09:17:21
不好意思，也许我没说清楚。 你解释了为建造合同发生的支出，收回的款项通过“工程施工”、“工程结算”进行归集，解释的很棒。 但我不理解的问题在于确认当期损益时的会计处理。 我不理解的地方在于： 《 收入准则》确认收入、费用（假定不考虑增值税） 借：工程结算 贷：主营业务收入 借：主营业务成本 贷：工程施工—成本 《 建造合同准则》确认收入、费用（假定不考虑增值税） 借：主营业务成本 工程施工—合同毛利 贷：主营业务收入 借：工程结算 贷：工程施工—成本—合同毛利 比较可得，在《收入准则》中，我们确认收入和费用时直接冲减前期归集的相关“工程结算”、“工程施工”。 而在《建造合同准则》中，我们直接将收入成本计入一笔分录，然后再冲减相关的相关“工程结算”、“工程施工”。虽然将两种会计处理下的会计分录合并后得到的结果是一样的，但我还是觉得《建造合同准则》这样处理必然有其特殊的原因，但原因是什么呢？

回答人：chenyiwei
就是我在 6 楼解释的原因。

提问人：EdwardGrieg 时间：2015-05-08 11:00:37
你说得对 我没仔细琢磨，不好意思 附带一个小问题 当建造合同发生跨年时，我们需要在期末结转”工程施工“，“工程结算”吗？
按照我的理解，既然结转“主营业务收入”、“主营业务成本”，那么与收入成本相应的“工程结算”、“工程施工”当然也应该对冲；
但根据【避免确认大量的“尚未到结算节点的应收账款”】原则的话，就不应该将“工程结算”、“工程施工”对冲，因为在工程未完工时“对方承认的那些已到结算节点，施工方已开出发票要求结算的价款”有可能小于“工程施工”，造成确认大量“尚未到结算节点的应收账款”。 这种问题如何进行处理呢？

回答人：chenyiwei
工程施工、工程结算在合同完成时才需要结转。完成前的期末资产负债表日只需将同一合同的工程施工和工程结算余额抵销后按净额列报（借方净额列报为存货，贷方净额列报为预收账款）即可。